Luca Viganò

Full-Stack Web Developer

■ luca.vigano@hotmail.com 📞 393 6245467 👂 Verano B. (MB) 📸 20/05/1990 🛅 Linkedin 🕥 GitHub

MyWebsSite

Competenze

Tecnologie Tools

HTML, CSS, Javascript, React, Redux, Bootstrap, Java, PostgreSQL, Spring framework, OOP, GitHub

Visual Studio Code, Git, Github, Intellij, Postman, Pgadmin,Trello,Discord, Microsoft Office Suite

Lingue

Italiano: madrelingua, Inglese: intermedio

Profilo

Appassionato di tecnologia, ho trasformato questa passione in una professione frequentando il corso Epicode, dove ho acquisito competenze nello sviluppo IT.

Grazie a un'esperienza decennale nella ristorazione, ho sviluppato capacità di lavoro in team, problem solving e organizzazione, che ora applico in ambito tecnologico.

Formazione

Full-Stack Developer 06/2024 – 12/2024

EPICODE Remoto

Formazione pratica e teorica su sviluppo web moderno, con focus su progetti reali e metodologie agili

Diploma scuola alberghiera 09/2004 – 06/2009

Collegio Ballerini

Progetti

Food delivery 12/2024

Full-Stack Developer

- sviluppo di una piattaforma di food delivery mediante l'utilizzo di Javascript, React, Redux Material UI, JAVA, Spring boot.
- costruzione di una user interface efficace, pulita e scalabile con caroselli, lista delle attività e preferiti
- implementazione di funzioni per l'utente quali gestione del profilo, indirizzi per la spedizione e i preferiti
- creazione di un admin pannel per la registrazione e la gestione di un'attività come gestione del menu, prezzi, apertura/chiusura, aggiornamento status degli ordini
- creazione e sviluppo del database
- identificazione e risoluzione di bug

Linkedin clone

Front-End Developer

- progettazione e programmazione del lavoro in team mediante l'uso di trello, discord e Github
- creazione di una web app ispirata a Linkedin usando Javascript, React, Redux e Bootstrap
- implementate funzioni per l'utente quali la creazione e personalizzazione del proprio profilo, post personali, commenti e ricerca di offerte di lavoro tramite API
- identificazione e risoluzione di bug.
- revisione del codice per ottimizzare la scalabilità e la mantenibilità

Esperienza Professionale

Full-Stack DeveloperEpicode
06/2024 – 12/2024
remote

. Capstone project

Varie esperienze nel settore della ristorazione, ricoprendo ruoli diversificati, da sous chef a docente in una scuola di formazione e responsabile catering.

09/2009 - 06/2024

Consenso al trattamento dei dati personali

Autorizzo il trattamento dei miei dati personali presenti nel curriculum vitae ai sensi del Regolamento UE 2016/679 (GDPR).